lt-LT: Elastinės juostos atsistatymo kokybė: Ypač aukštas atkuriamumas; Aukštas atkuriamumas; Standartinis atkuriamumas; Kita
da: Elastisk gendannelseskvalitet: Ekstra høj formbestandighed; Høj formbestandighed; Standard formbestandighed; Andet
ru: Качество восстановления эластичной ленты: Сверхвысокая степень восстановления; Высокая степень восстановления; Стандартная степень восстановления; Другое
es: Calidad de recuperación elástica: Recuperación extra alta; Recuperación alta; Recuperación estándar; Otro
sl-SI: Kakovost elastičnega okrevanja: Zelo visoka prožnost; Visoka prožnost; Standardna prožnost; Drugo
nl: Elastiek herstelkwaliteit: Extra hoog herstelvermogen; Hoog herstelvermogen; Standaard herstelvermogen; Overige
it: qualità di recupero elastico: Recupero extra elevato; Recupero elevato; Recupero standard; Altro
en: Elastic recovery quality: Extra high recovery; High recovery; Standard recovery; Other
ko: 탄성 회복 품질: 매유 높은 복원력; 높은 복원력; 표준 복원력; 기타
el: Ποιότητα ανάκτησης ελαστικού: Πολύ υψηλή επαναφορά; Υψηλή επαναφορά; Τυπική επαναφορά; Άλλο
pt-PT: Qualidade de recuperação elástica: Recuperação extra-alta; Alta recuperação; Recuperação padrão; Outro
tr: Elastik toparlanma kalitesi: Ekstra yüksek toparlanma; Yüksek toparlanma; Standart toparlanma; Diğer
fi: Kuminauhan palautumislaatu: Erittäin korkea palautuvuus; Korkea palautuvuus; Vakiopalautuvuus; Muu
ja: 弾性体回復品質: 超高回復; 高回復; 標準回復; その他
cs: Kvalita elastického zotavení: Extra vysoká návratnost; Vysoká návratnost; Standardní návratnost; Jiné
th: คุณภาพการคืนตัวของยางยืด: คืนตัวสูงพิเศษ; คืนตัวสูง; คืนตัวมาตรฐาน; อื่นๆ
sv: Elastisk återhämtningskvalitet: Extra hög återhämtning; Hög återhämtning; Standardåterhämtning; Övrigt
zh-TW: 鬆緊帶恢復品質: 極高回復力; 高回復力; 標準回復力; 其他
bg-BG: Качество на възстановяване на ластика: Изключително високо възстановяване; Високо възстановяване; Стандартно възстановяване; Друго
pl: Jakość powrotu gumy: Bardzo wysoka sprężystość; Wysoka sprężystość; Standardowa sprężystość; Inne
ro-RO: Calitatea recuperării elastice: Recuperare foarte ridicată; Recuperare ridicată; Recuperare standard; Altele
hu: Rugalmas anyag helyreállási minősége: Extra magas rugalmasság; Magas rugalmasság; Normál rugalmasság; Egyéb
sk-SK: Kvalita elastického zotavenia: Extra vysoká obnova tvaru; Vysoká obnova tvaru; Štandardná obnova tvaru; Iné
pt-BR: Qualidade de recuperação do elástico: Recuperação extra-alta; Alta recuperação; Recuperação padrão; Outro
nb: Elastisk gjenopprettingskvalitet: Ekstra høy spenst; Høy spenst; Standard spenst; Annet
vi: Chất lượng phục hồi của thun: Độ đàn hồi cực cao; Độ đàn hồi cao; Độ đàn hồi tiêu chuẩn; Khác
hr-HR: Kvaliteta elastičnog oporavka: Iznimno visoki oporavak; Visoki oporavak; Standardni oporavak; Ostalo
de: Rückstelleigenschaft des Gummibands: Extra hohe Rücksprungkraft; Hohe Rücksprungkraft; Standard-Rücksprungkraft; Sonstige
fr: Qualité de reprise de l’élastique: Récupération très élevée; Haute récupération; Récupération standard; Autre
zh-CN: 松紧带回弹质量: 极高回弹; 高回弹; 标准回弹; 其他